臺灣高等法院高雄分院刑事裁定　　　　 96年度交抗字第157號
抗　告　人
即受處分人　甲○○
上列抗告人因違反道路交通管理處罰條例聲明異議案件，不服臺
灣高雄地方法院中華民國96年7 月11日裁定（96年度交聲字第58
6 號），提起抗告，本院裁定如下：
    主  文
抗告駁回。
    理  由
一、抗告意旨略以：原裁定論述理由，悉依法規論處，違規理當
    受罰，但從照片可看出當時車輛行進之狀況，兩邊路口號誌
    全部亮起紅燈，抗告人暫停後再前行因而受罰，令人不服。
    是原裁定顯有違誤，爰依法提起抗告，請求撤銷原裁定云云
    。
二、按「汽車駕駛人，行經有燈光號誌管制之交岔路口闖紅燈者
    ，處新臺幣1,800 元以上5,400 元以下罰鍰」，並記違規點
    數3 點，道路交通管理處罰條例第53條第1 項、第63條第1
    項第3 款分別定有明文。
三、經查：
  (一)抗告人即受處分人甲○○（下稱抗告人）於民國96年3 月27
    日上午11時4 分許，駕駛車號XW-3935 號自用小客車，行經
    高雄縣鳳山市○○路、田中央路有燈光號誌管制之交岔路口
    闖紅燈，經高雄縣政府警察局交通警察隊員警逕行舉發，制
    發舉發違反道路交通管理事件通知單，原處分機關於96 年6
    月15日以高監自裁字裁80-NJ0000000號裁決書，以受處分人
    違反道路交通管理處罰條例第53條第1 項之規定，裁處罰鍰
    新台幣（下同）2,700 元等情，有舉發照片2 張及高雄縣政
    府警察局高警交字第NJ0000000 號舉發違反道路交通管理事
    件通知單、交通部公路總局高雄區監理所96年6 月15日高監
    自裁字第裁80-N J0000000 號裁決書各1 份在卷可稽（見原
    審卷第5 、6 、10 頁） 。
  (二)依道路交通標誌、標線、號誌設置規則第206 條第5 款規定
    ：「行車管制號誌各燈號顯示之意義如左：五圓形紅燈：(一)
    車輛面對圓形紅燈表示禁止通行，不得超越停止線或進入路
    口。(二)車輛面對與圓形紅燈同亮之箭頭綠燈時，得依箭頭綠
    燈之指示行進」，另依交通部82年4 月22日交路字第009811
    號函釋：「圓形紅燈時超越停止線或闖紅燈之認定敘述如后
    提供參考：(一)車輛面對圓形紅燈時仍逕予穿越路口至銜接路
    段，含左轉、直行、迴轉等即視為闖紅燈之行為。(二)有繪設
    路口範圍者：車輛無視於紅燈警示，有穿越路口之意圖，而
    車身已伸入路口範圍亦視同闖紅燈；若僅伸越停止線而未達
    路口範圍者，則視為不遵守標線指示（可以處罰條例第60條
    第3 項之規定處分之）」等語，此有交通部上開函文1 件附
    卷可憑（見原審卷第12頁）。依上開舉發照片內容顯示，自
    動照相設備於96年3 月27日上午11時4 分許攝得抗告人所駕
    上開車輛，於紅燈啟亮後，車身已超越停止線，先跨越在人
    行穿越道上，再進入交岔路口範圍內，前後均呈通行狀態，
    抗告人於圓型紅燈亮起後，車身亦明顯超越停止線而伸入路
    口範圍，是抗告闖越紅燈違規情節甚為明顯。
  (三)抗告人雖以違規當時該路段交通號誌故障等語置辯（見原審
    卷第7 頁），然查，針對抗告人本件交通違規案，高雄縣政
    府警察局覆函略謂：「查鳳山市○○路田中央路口燈號為特
    殊時相路口，號誌運轉正常未故障，由鳳山往台88方向燈號
    為早開時相，行經該路口車輛請依燈號行駛，經檢視舉發相
    片，該車輛確為紅燈亮起36.3秒拍攝第1 張相片，如相片顯
    示欄第2 排右邊數字（紅燈秒數R36.3） ，且車輛已過行人
    穿越道違規屬實」等語，有高雄縣政府警察局96年5 月30日
    高縣警交字第0960022515號函1 紙在卷可按（見原審卷第8
    頁），是抗告人認違規當時該路段交通號誌故障云云，尚有
    誤會。
  (四)綜上所述，抗告人駕駛上開自用小客車，於前開時、地，行
    經有燈光號誌管制之交岔路口闖紅燈違規之事證明確，洵可
    認定。
四、原審因而認原處分機關依道路交通管理處罰條例第53條第1
    項之規定，裁處抗告人罰鍰2700元，並無不當，惟原處分機
    關就抗告人上開違規行為，漏未依道路交通管理處罰條例第
    63條第1 項第3 款之規定，記違規點數3 點，爰就此部分逕
    依道路交通管理處罰條例第53條第1 項、第63條第1 項第3
    款及違反道路交通管理事件統一裁罰基準表，自為裁罰抗告
    人記違規點數3 點；而依道路交通案件處理辦法第20條（原
    裁定誤載為第19條）規定，撤銷原處分機關之處分；本院經
    核並無違誤。抗告人猶執前詞，指摘原裁定不當，為無理由
    ，應予駁回。
五、據上論結，應依道路交通案件處理辦法第26條，刑事訴訟法
    第412條，裁定如主文。
中　　華　　民　　國　　96　　年　　8 　　月　　15　　日
                  刑事第七庭    審判長法  官 莊飛宗
                                      法  官 黃憲文
                                      法  官 孫啟強
以上正本證明與原本無異。
不得再抗告。
中　　華　　民　　國　　96　　年　　8 　　月　　15　　日
　　　　　　　　　　　　　　　　　　　書記官 黃富美
